臺灣雲林地方法院刑事判決　　　　　　　　　　　　　九十三年度易字第三四八號
　　公　訴　人　臺灣雲林地方法院檢察署檢察官
　　被　　　告　乙○○
右列被告因竊盜案件，經檢察官提起聲請以簡易判決處刑（九十三年度偵字第一七六
六號），本院虎尾簡易庭受理後（九十三年度虎簡字第一五二號），認不宜逕以簡易
判決處刑，經改依通常程序審判，被告於準備程序進行中就被訴事實為有罪之陳述，
由本院合議庭裁定以簡式審判程序審理，判決如左：
    主  文
乙○○共同連續攜帶兇器竊盜，累犯，處有期徒刑捌月。扣案之扳手壹支沒收。
    事  實  及  理  由
壹、構成犯罪之事實
  一、乙○○前於民國八十五年間，因竊盜、脫逃案件，分別為法院判處有期徒刑二
      年二月、七月，經定應執行刑為有期徒刑二年六月，並送監執行，自八十五年
      六月十日刑期起算，指揮書執畢日期為八十七年七月十三日，於八十六年四月
      二十二日縮短刑期假釋出獄，惟於假釋期間，又因竊盜、違反藥事法案件，分
      別為法院判處有期徒刑六月、八月，經定應執行刑為有期徒刑一年，並執行前
      開竊盜等案件經撤銷假釋後之殘刑一年二月十一日，自八十七年十月十五日刑
      期起算，指揮書執畢日期為八十九年十月二十三日，於八十九年十月八日縮短
      刑期執行完畢出獄。復於九十年間，因竊盜案件，經法院判處有期徒刑八月，
      嗣送監執行，於九十二年五月七日執行完畢。
  二、乙○○雖有前述多項前案紀錄並執行完畢，惟仍不知悔改，於九十三年四月十
      六日凌晨二時許，由乙○○駕駛車號ＧＴ─四八六八號自用小貨車搭載其妻黃
      銓，行經雲林縣西螺鎮雲一四五號公路頂南里雲林農田水利會莿桐工作站第六
      八八號地下深井附近時，竟與黃銓共同基於意圖為自己不法所有之概括犯意聯
      絡（黃銓部分，已另案判決），由黃銓在車上把風，乙○○先徒手竊取在前開
      深井附近之戊○○所有、用以覆蓋溝渠之板模一塊，復徒手竊取亦在上開深井
      附近之甲○○所有、亦供覆蓋溝渠之板模一塊，旋又持客觀上足以對人之生命
      、身體、安全構成威脅而具有危險性之兇器扳手一支，動手拆除並竊取前開深
      井之安全圍籬一式（含白鐵門及其底座）。乙○○將竊得之上開物品放置於前
      開自用小貨車後，於同日凌晨二時十五分許欲駕車離去時，為巡邏員警當場發
      現而查獲，並扣得扳手一支，始查知上情。
  三、案經雲林縣警察局西螺分局報請台灣雲林地方法院檢查署檢察官偵查後聲請以
      簡易判決處刑。
貳、認定犯罪事實所憑之證據及理由
  一、被告於警訊、檢察官訊問時及本院審理時之自白。
  二、共犯黃銓於警訊及檢察官訊問時之陳述。
  三、被害人丙○○、戊○○、甲○○之警訊筆錄：證明在車號ＧＴ─四八六八號自
      用小貨車所查獲之前開物品（安全圍籬一式、板模二塊）確實分別屬於其等所
      有之事實。
  四、贓物認領保管單三紙。
  五、照片十二張。
  六、扣案之扳手一支。
  七、被告之自白與上開事證均相符，被告之自白可予採信。
、論罪科刑之理由：
  一、被告所持作案工具扳手一支，全長三十公分，全部材質均為鐵質，客觀上足以
      對於人之身體、生命、安全構成威脅而具有危險性等情，業據本院當庭勘驗無
      誤，該扳手自屬兇器無訛。故核被告所為，就竊取板模部分（二次），均係犯
      刑法第三百二十條第一項之竊盜罪，就竊取安全圍籬部分，係犯刑法第三百二
      十一條第一項第三款攜帶兇器之加重竊盜罪。被告與黃銓間就上開犯行，具有
      犯意聯絡及行為分擔，為共同正犯。又被告先後三次竊盜犯行，時間緊接，觸
      犯構成要件相同之罪名，顯係基於概括犯意反覆為之，為連續犯，爰依刑法第
      五十六條之規定，論以情節較重之攜帶兇器竊盜罪一罪，並加重其刑。
  二、被告前於八十五年間，因竊盜、脫逃案件，分別為法院判處有期徒刑二年二月
      、七月，經定應執行刑為有期徒刑二年六月，並送監執行，於八十六年四月二
      十二日縮短刑期假釋出獄，惟於假釋期間，又因竊盜、違反藥事法案件，分別
      為法院判處有期徒刑六月、八月，經定應執行刑為有期徒刑一年，並執行前開
      竊盜等案件經撤銷假釋後之殘刑一年二月十一日，於八十九年十月八日縮短刑
      期執行完畢出獄。復於九十年間，因竊盜案件，經法院判處有期徒刑八月，嗣
      送監執行，於九十二年五月七日執行完畢，有臺灣高等法院被告全國前案紀錄
      表一份在卷可參，其於五年內，再犯本件有期徒刑以上之罪，為累犯，應依刑
      法第四十七條規定，加重其刑，並依規定遞加之。
  三、爰審酌被告有多次前案紀錄，素行不佳；尤以其有多次竊盜前案紀錄，迭經法
      院判刑並入監執行，竟再犯本罪，顯無悔改之意；惟本件被告竊得物品後，旋
      經警察查獲追回，對於被害人所造成之損害較輕；又被告雖為下手行竊者，其
      犯案情節較重，但犯後尚能坦承犯行，態度良好，以及被告父親需洗腎，並有
      二名子女需要扶養，被告入獄前從事廢棄機車之收購，月入約新台幣二、三萬
      元，家庭經濟狀況不佳，被告自幼並罹有小兒麻痺症，行動不便（此業經本院
      當庭勘驗：被告左腳萎縮瘦小，行動不便等情），且未受教育等一切情狀，量
      處如主文所示之刑。
  四、扣案之扳手一支係被告所有，業據被告供承在卷，自應依刑法第三十八條第一
      項第二款規定，予以沒收。
肆、應適用之法條：
  一、刑事訴訟法第二百七十三條之一第一項、第二百九十九條第一項前段。
  二、刑法第二十八條、第五十六條、第三百二十一條第一項第三款、第四十七條、
      第三十八條第一項第二款。
本案經檢察官丁○○到庭執行職務。
中      華      民      國    九十三    年     十一     月     三十     日
                                  臺灣雲林地方法院刑事第五庭
                                      法  官  李明益
右正本證明與原本無異。
如不服本判決，應於判決送達後十日內向本院提出上訴狀( 應附繕本 )。
                                      書記官  莊正彬
中      華      民      國    九十三    年     十一     月     三十     日
附錄法條：刑法第三百二十一條第一項第三款。
中華民國刑法第三百二十一條
 (加重竊盜罪)
犯竊盜罪而有左列情形之一者，處六月以上五年以下有期徒刑：
一  於夜間侵入住宅或有人居住之建築物、船艦，或隱匿其內而犯之者。
二  毀越門扇、牆垣或其他安全設備而犯之者。
三  攜帶兇器而犯之者。
四  結夥三人以上而犯之者。
五  乘火災、水災或其他災害之際而犯之者。
六  在車站或埠頭而犯之者。
前項之未遂罰之。
